# 请教陈版，合营安排的问题

提问人：gpqg 时间：2018-01-17 19:16:04
1.合营方取得共同经营中的利益份额，且该共同经营构成业务时，应当按照企业合并准则等相关准则进行相应的会计处理。 2.参与方为合营安排提供担保（或提供担保的承担）的行为本身并不直接导致一项安排分类为共同经营。 请教陈版：这两句话如何理解？谢谢！

回答人：chenyiwei
1 、其实就是把取得共同经营中的权益参照非同一控制下合并来处理。运用相同的原则。 2 、共同经营的特征是“集体控制”和“一致行动”。仅仅提供担保不意味着担保方具备了与其他方共同主导被投资方相关活动的权力。